臺灣板橋地方法院刑事判決　　　　　　　96年度易字第1786號
公　訴　人　臺灣板橋地方法院檢察署檢察官
被　　　告　甲○○
　　　　　　丁○○
　　　　　　丙○○
上列被告因傷害案件，經檢察官提起公訴（96年度偵字第23712號）
，本院判決如下：
    主  文
本件公訴不受理。
    理  由
一、公訴意旨略稱：被告甲○○曾因偽造文書案件，經本院以93
    年度易字第973 號判處有期徒刑6 月確定，甫於民國94年10
    月31日易科罰金執行完畢，詎仍不知悔改，因與被告丁○○
    間前有工資糾紛，而於95年8 月14日下午5 時許，當丁○○
    偕同乙○○前往甲○○位於臺北縣五股鄉○○路9 之25號工
    廠，欲向其催討所積欠之工資時，因雙方無法達成共識，爭
    執益烈，甲○○竟基於傷害人身體之犯意，手持鑰匙串（未
    扣案），而與亦有共同傷害犯意聯絡之丁○○、乙○○互相
    毆打成傷（傷勢均詳後，甲○○未提傷害告訴）。此際，原
    本在上址工廠內之員工被告丙○○、黃勝祥（經臺灣板橋地
    方法院檢察署檢察官另為不起訴處分）因聽到外面有打鬥聲
    ，趕緊出外察看，並欲將前述3 人分別拉開，惟丙○○因於
    勸架過程中亦遭丁○○、乙○○2 人拳腳波及，遂心生不滿
    ，另行基於傷害之犯意，分別與丁○○、乙○○發生鬥毆、
    推擠扯打（丙○○未對乙○○提出傷害告訴）。致丁○○因
    而受有左後腰部擦挫傷瘀腫6 ×1.5 公分、左前臂擦挫傷7
    ×1 公分、前頸部挫傷紅腫4 ×2 公分、臉部挫傷瘀腫4 ×
    4 公分等傷害；乙○○則受有頭枕部撕裂傷約0.5 公分之傷
    害；而丙○○係受右臉部挫傷併瘀傷2 ×2 公分、左下肢約
    有3 處1 公分之挫擦傷等傷害，因認被告甲○○、丁○○、
    丙○○3人均涉有刑法第277條第1項之傷害罪嫌等語。
二、按告訴乃論之罪，告訴人於第一審辯論終結前得撤回其告訴
    ，又告訴經撤回者，應諭知不受理之判決，刑事訴訟法第23
    8 條第1 項、第303 條第3 款定有明文。
三、本件告訴人丁○○、乙○○告訴被告甲○○傷害案件，告訴
    人丙○○告訴被告丁○○傷害案件，告訴人丁○○、乙○○
    告訴被告丙○○傷害案件，起訴書認被告甲○○、丁○○、
    丙○○3 人均係觸犯刑法第277 條第1 項之傷害罪嫌，依同
    法第287 條前段之規定，須告訴乃論。
四、茲據告訴人丁○○、丙○○、乙○○均撤回其等本件前開告
    訴（見96年8 月13日準備程序筆錄），揆諸首開說明，應不
    經言詞辯論，諭知不受理之判決。
五、據上論斷，應依刑事訴訟法第303條第3款、第307條，判決
    如主文。
中　　華　　民　　國　　96　　年　　8 　　月　　28　　日
                  刑事第十九庭  法　官  陳明偉
以上正本證明與原本無異
如不服本判決應於送達後10日內向本院提出上訴狀
                                書記官　強梅芳
中　　華　　民　　國　　96　　年　　8 　　月　　28　　日
